【裁判字號】    97,訴,1601
【裁判日期】    970509
【裁判案由】    毒品危害防制條例
【裁判全文】
臺灣臺中地方法院刑事判決              97年度訴字第1601號
公  訴  人  臺灣臺中地方法院檢察署檢察官
被      告  甲○○
上列被告因違反毒品危害防制條例案件，經檢察官提起公訴（九
十七年度毒偵字第1393號），於本院準備程序進行中，被告就被
訴事實為有罪之陳述，經合議庭裁定改以簡式審判程序審理，判
決如下：
    主    文
甲○○施用第一級毒品，累犯，處有期徒刑壹年陸月。扣案海洛
因壹包（含袋毛重零點零柒陸公克），沒收銷燬之。又施用第二
級毒品，累犯，處有期徒刑陸月。應執行有期徒刑壹年拾壹月。
扣案海洛因壹包（含袋毛重零點零柒陸公克），沒收銷燬之。
    犯罪事實
一、甲○○前於民國九十一年間因施用毒品，經法院裁定送戒治
    處所施以強制戒治，於九十一年十二月九日強制戒治執行完
    畢釋放。然其猶無法戒絕毒癮，又於強制戒治釋放後五年內
    之九十四年間，再因施用第一、二級毒品等案件，經法院判
    處有期徒刑一年一月、三月，並定應執行有期徒刑一年三月
    確定，並於九十五年八月三十一日縮刑期滿執行完畢。詎甲
    ○○仍不知悔改，復基於施用第一級毒品海洛因（下稱海洛
    因）之犯意，於九十七年三月五日二十二時許，在臺中市○
    ○路與水湳路附近，以將海洛因摻礦泉水置於針筒內注射血
    管之方式，施用海洛因一次。另基於施用第二級毒品甲基安
    非他命（下稱甲基安非他命）之犯意，於九十七年三月六日
    十二時許，在其位於臺中縣神岡鄉○○村○○路三十九號之
    處所，以將甲基安非他命放入玻璃吸食器內燒烤變成煙霧後
    施用之方式，施用甲基安非他命一次。嗣於九十七年三月六
    日十八時三十七分許，在臺中市○○路與美華西街口，因形
    跡可疑為警盤查，並查獲己施用之海洛因一小包（含袋重零
    點零七六公克），並同意由警方採集尿液送驗，因而查悉上
    情。
二、案經臺中市警察局移送臺灣臺中地方法院檢察署檢察官偵查
    起訴。
    理    由
壹、程序方面：
    查本件被告所犯毒品危害防制條例第十條第一項、第二項之
    罪，其法定刑分別為「六月以上五年以下有期徒刑」及「三
    年以下有期徒刑」，且均非高等法院管轄第一審之案件，經
    本院合議庭裁定由受命法官行準備程式時，被告就被訴事實
    為有罪之陳述後，經告知被告簡式審判程式之旨，並聽取被
    告、檢察官之意見後，裁定進行簡式審判程式，依刑事訴訟
    法第第二百七十三條之二之規定，簡式審判程式之證據調查
    ，不受刑事訴訟法第一百五十九條第一項、第一百六十一條
    之二、第一百六十一條之三、第一百六十三條之一及第一百
    六十四條至第一百七十條規定之限制，合先敘明。
貳、實體方面：
一、上揭事實，業據被告甲○○於本院審理時均坦承不諱，並有
    扣案海洛因一包可證，足認被告之自白與事實相符；且被告
    為警查獲時所採之尿液經送檢驗，亦確呈可待因、嗎啡、安
    非他命、甲基安非他命陽性反應，有中山醫學大學附設醫院
    藥物濫用檢驗中心檢驗報告一件附卷可稽；又被告甲○○前
    於九十一年間因施用毒品，經法院裁定送戒治處所施以強制
    戒治，於九十一年十二月九日強制戒治執行完畢釋放，然其
    又於強制戒治釋放後五年內之九十四年間，再因施用第一、
    二級毒品等案件，經法院判處有期徒刑一年一月、三月，並
    定應執行有期徒刑一年三月確定，並於九十五年八月三十一
    日縮刑期滿執行完畢，有臺灣高等法院被告前案紀錄表乙紙
    在卷可參，被告於前開強制戒治執行完畢釋放後五年內再因
    施用毒品案件經依法追訴處罰後，再犯本件毒品危害防制條
    例第十條第一、二項之罪，事證明確，被告犯行洵堪認定，
    應依法論科。
二、核被告所為，係犯毒品危害防制條例第十條第一項施用第一
    級毒品罪及同條第二項施用第二級毒品罪；其施用第一、二
    級毒品前持有之低度行為，為其後施用之高度行為所吸收，
    不另論罪；又查被告前於九十一年間因施用毒品，經法院裁
    定送戒治處所施以強制戒治，於九十一年十二月九日強制戒
    治執行完畢釋放。又於強制戒治釋放後五年內之九十四年間
    ，再因施用第一、二級毒品等案件，經法院判處有期徒刑一
    年一月、三月，並定應執行有期徒刑一年三月確定，並於九
    十五年八月三十一日縮刑期滿執行完畢，有臺灣高等法院被
    告前案紀錄表乙紙在卷可參，其受有期徒刑執行完畢後，五
    年以內故意再犯本案有期徒刑以上之罪，為累犯，應依刑法
    第四十七條第一項規定加重其刑。被告所犯施用第一級毒品
    罪與施用第二級毒品罪，犯意各別，罪名互殊，應予分論併
    罰。爰審酌被告曾因違反麻醉藥品管理條例案件為法院處刑
    ，經執行完畢後仍不知悔改之品行，有臺灣高等法院被告前
    案紀錄表一件在卷可稽；且所為施用毒品之犯行，先後經觀
    察、勒戒，強制戒治，均無法戒斷，無視於禁令，而一再施
    用毒品；暨其施用毒品之期間長短、次數，並坦承犯罪之犯
    後態度尚稱良好等一切情狀，分別量處如主文所示之刑，並
    定其應執行之刑，以示懲儆。末查，扣案含海洛因一包（含
    袋毛重零點零七六公克），為毒品危害防制條例第二條第二
    項第一款所指之毒品，業據被告自承為其施用海洛因所剩餘
    之物，且其尿液經送驗復呈可待因、嗎啡陽性反應，堪認該
    扣案之物確含海洛因無訛，爰依同條例第十八條第一項前段
    規定，諭知沒收銷燬之。另外包裝因與毒品海洛因相結合無
    從析離而應視為毒品（最高法院九十五年度臺上字第三九三
    四號判決參照）因屬毒品危害防制條例第二條第二項第一款
    所稱之第一級毒品，應依該條例第十八條第一項前段均宣告
    沒收銷燬之。
據上論斷，應依刑事訴訟法第二百七十三條之一第一項、第二百
九十九條第一項前段，毒品危害防制條例第十條第一項、第二項
、第十八條第一項前段、第二十三條第二項，刑法第十一條、第
四十七條第一項、第五十一條第五款，判決如主文。
本案經檢察官乙○○到庭執行職務。
中    華    民    國    97    年    5     月    9     日
                  刑事第十一庭  法  官  林慶郎
以上正本證明與原本無異
如不服本判決，應於收受本判決後十日內向本院提出上訴書狀，
其未敘述上訴理由者，並得於提起上訴後十日內向本院補提理由
書狀（均須按他造當事人之人數附繕本）「切勿逕送上級法院」
                                書記官  廖日晟
中    華    民    國    97    年    5     月    9     日
附錄本案論罪科刑法條全文：
毒品危害防制條例第十條
施用第一級毒品者，處六月以上五年以下有期徒刑。
施用第二級毒品者，處三年以下有期徒刑。


司法院資訊處製作；財團法人民間司法改革基金會備份。
